臺北高等行政法院裁定
                                      100年度訴字第489號
原      告  張湘揚
訴訟代理人  王元勳  律師
            李怡欣  律師
被      告  教育部
代  表  人  吳清基（部長）
訴訟代理人  丁士芳
上列當事人間有關教育事務事件，原告不服教育部中華民國100
年3 月4 日臺訴字第1000018627A 號訴願決定，提起行政訴訟，
訴之聲明第一項「請求撤銷教育部98年8 月21日原台人(二)字第
0980141531A號函」部分，本院裁定如下：
    主  文
原告之訴駁回。
訴訟費用由原告負擔。
    理  由
一、本件原告原係私立中國科技大學（下稱中國科大）○○○○
    ○○系講師，其96學年度成績考核經核定丙等，原告提出申
    覆，經中國科大98年2 月10日中科大人考核字第9800003 號
    專任教師評鑑申覆結果通知書復以其96學年度成績考核正確
    無誤。原告提出申訴，經中國科大98年6 月5 日申訴評議決
    定予以駁回。原告提出再申訴，經被告所屬中央教師申訴評
    議委員會98年9 月28日再申訴評議決定不予維持原申訴評議
    決定，並以原告94學年度至96學年度連續3 年考列丙等，其
    在未經中國科大不續聘及不續聘案未經被告核准前，即針對
    不續聘事件提出申訴，嗣被告以98年8 月21日台人(二)字第
    0980141531A 號函核准中國科大所報不續聘原告案，為免原
    告針對被告前開核准不續聘函提出申訴，有發生重複及歧異
    決定之情形，另指明中國科大重為申訴評議決定時，宜併同
    決定。中國科大重為申訴評議決定，關於成績考核部分，申
    訴不受理，關於不續聘部分，申訴駁回，以99年1 月12日中
    科大人字第0990000259號函檢送教師申訴評議決定書予原告
    。原告不服，向被告提起訴願，亦遭訴願不受理，遂向本院
    提起本件行政訴訟，訴之聲明第一項請求撤銷被告98年8 月
    21日台人(二)字第0980141531A 號函。
二、本件原告提起訴願之標的，並未及於被告98年8 月21日台人
    (二)字第0980141531A 號函，原告逕行提起本件行政訴訟，訴
    請撤銷，於法未合：
    原告主張其提起訴願之標的，實質上係針對被告98年8 月21
    日台人(二)字第0980141531A 號函（原處分卷2 第579 頁）云
    云。經查，原告於99年12月31日提起之訴願書（訴願卷2 第
    59頁以下），記載：原處分機關欄位填寫為「中國科技大學
    」、行政處分書發文日期及文號欄位填寫為「中科大人字第
    0990000259號函」、訴願請求欄位填寫為：「一、駁回申訴
    之評議及原不續聘之決議撤銷。二、94至96學年度之考評應
    予修正，97學年度之考評並應配合修正。」。依原告訴願書
    所載，其提起訴願之對象為中國科大中科大人字第
    0990000259號函，該訴願書並無記載原告主張不服被告98年
    8 月21日台人(二)字第0980141531A 號函；即原告當時之訴願
    標的，僅為中科大人字第0990000259號函，並未包含被告98
    年8 月21日台人(二)字第0980141531A 號函，訴願機關亦係就
    原告不服中科大人字第0990000259號函，而為訴願決定，並
    無不合。是以原告主張其提起訴願之標的，實質上為被告98
    年8 月21日台人(二)字第0980141531A 號函，核非屬實。其未
    經訴願程序，逕行提起本件行政訴訟，訴請撤銷該函，有違
    「訴願前置」之規定（行政訴訟法第4 條第1 項參照），於
    法未合。
三、按「按提起撤銷訴訟，以經合法訴願為要件，此觀行政訴訟
    法第4 條之規定即明。當事人未經合法訴願而提起行政訴訟
    ，其起訴即屬不備其他要件，行政法院應依行政訴訟法第
    107 條第1 項第10款後段規定，以裁定駁回其訴。」，最高
    行政法院98年度裁字第63號裁判意旨可資參照。如前所述，
    本件原告提起訴願之標的，並未提及於被告98年8 月21日台
    人(二)字第0980141531A 號函，原告逕行提起本件行政訴訟，
    訴請撤銷，違反「訴願前置」之規定，於法未合。故本件原
    告訴之聲明第一項「請求撤銷被告98年8 月21日台人(二)字第
    0980141531A 號函」部分，其未經合法訴願而提起行政訴訟
    ，起訴即屬不備其他要件，依前揭判旨所示，其起訴為不合
    法，應以裁定駁回之。
據上論結，本件原告之訴為不合法，依行政訴訟法第107 條第1
項第10款、第104 條，民事訴訟法第95條、第78條之規定，裁定
如主文。
中    華    民    國    100   年    7     月    28    日
                  臺北高等行政法院第二庭
                            審判長法  官  徐瑞晃
                                  法  官  陳姿岑
                                  法  官  蕭忠仁
上為正本係照原本作成。
如不服本裁定，應於送達後10日內，向本院提出抗告狀（須按他
造人數附繕本）。
中    華    民    國    100   年    8     月    3     日
                                  書記官  蕭純純